臺灣新竹地方法院刑事判決　　　　　　　 98年度訴字第315號
公　訴　人　臺灣新竹地方法院檢察署檢察官
被　　　告　李泳靖
指定辯護人　楊隆源律師
上列被告因違反槍砲彈藥刀械管制條例等案件，經檢察官提起公
訴（97年度偵緝字第520 號、98年度毒偵字第772 號），本院判
決如下：
    主  文
李泳靖未經許可，持有可發射子彈具有殺傷力之改造手槍，累犯
，處有期徒刑肆年參月，併科罰金新臺幣拾肆萬元，罰金如易服
勞役，以新臺幣壹仟元折算壹日。扣案之仿Walther 廠PPK/S 型
半自動手槍製造之改造手槍壹支（含彈匣壹個，槍枝管制編號：
0000000000號）沒收之。
    犯罪事實
一、李泳靖明知具有殺傷力之改造槍枝、子彈，均係槍砲彈藥刀
    械管制條例所定之管制物品，非經主管機關許可，不得持有
    ，竟仍基於持有可發射子彈具有殺傷力改造槍枝及子彈之犯
    意，於96年8 月14日某時許，在其表弟魏國華位於新竹市○
    ○路○ 段195 號5 樓住處，指示不知情之魏國華收受由蔡升
    富（所涉違反槍砲彈藥刀械管制條例罪嫌，業經本院另案判
    決確定）所交付，具有殺傷力之仿Walther 廠PPK/S 型半自
    動手槍製造之改造手槍1 支（含彈匣1 個，槍枝管制編號：
    0000000000號）及改造子彈9 顆，用以抵押所積欠李泳靖之
    債務，並由郭維啻等人將裝有上述槍彈之黑色拉鍊包放置在
    前揭房間衣櫥內而由李泳靖持有之。嗣為警於96年8 月23
    日晚上11時20分許，循線在上址查獲，並在李泳靖所居住之
    房間衣櫥內扣得上開具有殺傷力之改造手槍1 支及非制式子
    彈10顆（其中1 顆不具殺傷力，起訴書誤載為8 顆）。
二、案經新竹市警察局第二分局報告臺灣新竹地方法檢察署檢察
    官偵查起訴。
    理  由
壹、程序部分
一、按判決書應分別記載裁判之主文與理由；有罪之判決書並應
    記載「犯罪事實」，且得與理由合併記載，為93年6 月23日
    修正之刑事訴訟法第308 條所明定，參諸其立法理由為：刑
    事有罪判決所應記載之事實應係賦予法律評價而經取捨並「
    符合犯罪構成要件」之具體社會事實，爰參考日本刑事訴訟
    法第335 條第1 項之立法例，將原條文後段所定「並應記載
    事實」修正為「並應記載犯罪事實」，以臻明確。
    按關於非屬犯罪構成要件之犯罪細節，並不屬於有罪判決書
    必要記載之事項，自亦非判決理由所應敘述之範圍（最高法
    院94年台上字第6338號判決參照）；次按，有罪判決書應記
    載之「犯罪事實」，應係指符合犯罪構成要件之具體社會事
    實，如被告犯罪之時間、地點、手段以及其他該當於犯罪構
    成要件而足資認定既判力範圍之具體社會事實；至於構成要
    件以外之其他適用法律事實，例如：刑罰之加重或減輕事由
    ，可無須在「犯罪事實」欄中記載，僅於理由內依刑事訴訟
    法第310 條第4 款記載其理由即足（最高法院94年台非第15
    2 號判決參照）。
二、證據能力之認定
(一)、本件被告之供述，被告及其辯護人並未主張係以不正方法取
    得自白或筆錄記載與實際所述不符合之情形而無證據能力，
    足認被告於警詢、偵查中之自白，均屬出於自由意識之陳述
    ，無何任意性之瑕疵可指，應具有證據能力。
(二)、次按被告以外之人於審判外之陳述，雖不符前四條之規定，
    而經當事人於審判程序同意作為證據，法院審酌該言詞陳述
    或書面陳述作成時之情況，認為適當者，亦得為證據；又當
    事人、代理人或辯護人於法院調查證據時，知有第159 條第
    1 項不得為證據之情形，而未於言詞辯論終結前聲明異議者
    ，視為有前項之同意，刑事訴訟法第159 條之5 第1 項、第
    2項分別定有明文。
    查本件除被告以外之供述證據及卷內以其記載為內容之文書
    證據，雖屬被告以外之人於審判外之言詞陳述，惟被告及其
    辯護人未於本院言詞辯論終結前就相關證據無證據能力，聲
    明異議，依上開規定，即視為同意於審判程序作為證據，復
    經本院審酌陳述作成時之情況，認為適當，而認得作為本件
    之證據。
(三)、非供述證據部分，被告及其辯護人並未於本院言詞辯論終結
    前表示無證據能力，復查其取得過程亦無何明顯瑕疵，而應
    可作為本件之證據。
(四)、法院或檢察官得囑託醫院、學校或其他相當之機關、團體為
    鑑定，或審查他人之鑑定，並準用第203 條至第206 條之1
    之規定（不包括第202 條囑託個人鑑定時應命鑑定人於鑑定
    前具結之規定），而鑑定之經過及其結果，應命鑑定人以言
    詞或書面報告，刑事訴訟法第208 條第1 項前段及第206 條
    第1 項分別定有明文。
    查本件扣案之槍彈，由檢察官指揮承辦員警送往內政部警政
    署刑事警察局鑑定，後又由本院就若干事項囑託其續為鑑定
    或補充說明，而該局係我國最高刑事警察機關，指揮各警局
    刑事警察偵辦刑事案件，及受囑託鑑定各刑事案件之證物，
    以協助偵辦刑案，所為之鑑定，自具有相當之專業及可信度
    ，且該局鑑定人員係依法令從事公務之人員，亦將鑑定經過
    及其結果詳細載明於各該鑑定書函上，並無任何顯不可信之
    情況，參照刑事訴訟法第159 條第1項 「除法律別有規定」
    之例外（修法意旨明確指出包含同法第206 條）暨同法第
    159 條之4 第1 款等規定，本案所引用該局出具之各該槍彈
    鑑定書函均有證據能力。
貳、實體部分
一、認定犯罪構成要件事實所憑之證據及理由：
    訊據被告李泳靖固不爭執與證人蔡升富間具有債務關係，且
    知證人蔡升富確有與證人郭維啻於96年8 月間前往證人魏國
    華住處交付物品抵債之用，惟矢口否認有何前揭違反槍砲彈
    藥刀械管制條例之犯行，辯稱：伊當時在電話中有問郭維啻
    要抵債的物品為何，但是郭維啻說電話中不要說，等到隔天
    伊回到魏國華住處後，晚上就被警察抓了，警察查獲當時是
    警察自己去衣櫥內找到那些槍彈，並非伊主動告知，伊迄至
    遭查獲時，根本不知蔡升富用以抵押的東西是扣案之槍彈，
    是被警察查獲伊才知道，伊也不知扣案之槍彈有殺傷力云云
    。惟查：
(一)、證人蔡升富為處理積欠被告之債務新台幣（下同）4 萬元，
    確有於96年8 月14日晚上約8 、9 時許，與證人郭維啻、呂
    家豪等人一同前往魏國華住處，將裝有扣案槍彈之黑色霹靂
    腰包（即扣案之黑色拉鍊包），置放於被告平日居住之證人
    魏國華上開住處之房間衣櫥內一情，業據證人魏國華於警詢
    時證稱：96年8 月23日在我住處查獲的槍彈，是蔡升富、郭
    維啻在96年8 月14日晚上8 時至9 時許拿到我住處要給李泳
    靖的（見96年度偵字第52 06 號卷第17頁），查獲槍彈的房
    間是我在使用，李泳靖有時有住這，他在我家時，有時與我
    住同房（見97年度偵續字第18號卷第7 頁）等語明確；經證
    人郭維啻於偵訊時證稱：96年8 月14日我有與蔡升富一起去
    找魏國華，因為我介紹蔡升富跟李泳靖借錢，李泳靖問我為
    何蔡升富還沒有還錢，我就聯絡蔡升富還錢，蔡升富表示他
    沒有錢還要用東西抵押，我知道那是槍，我就跟蔡升富一起
    去魏國華家，我就把那個黑色霹靂腰包放到衣櫥裡（見96年
    度偵字第5206號卷第87頁），當時是我與蔡升富一起進入房
    間（見97年度偵續字第18號卷第51頁）等語在卷；經證人蔡
    升富於偵訊時證稱：我有在96年8 月14日前往魏國華上開住
    處，因為我有向李泳靖借4 萬元（見96年度偵字第5206 號
    卷第88頁），當時我欠李泳靖錢，他又一直逼我還錢，所以
    拿這些槍抵押給他，有錢再贖回來（見97年度偵緝字第520
    號卷第40頁）等語在卷；及經證人呂家豪於偵訊時證稱：96
    年8 月14日我有與蔡升富及郭維啻一起去魏國華住處，當時
    蔡升富有拿一個黑色霹靂腰包（見96年度偵字第5206 號 卷
    第88頁），那個腰包裡裝有槍枝及子彈，是蔡升富帶來的（
    見96年度偵字第5206號卷第89頁）等語綦詳；上開證人等之
    證述互核大致相符，且證人蔡升富因將其所持有之上開槍彈
    交予被告抵債，其就自身所涉犯之持有具有殺傷力槍枝、子
    彈及嗣後將該槍彈交予被告抵押債務等事實，亦均坦承不諱
    ，且經本院另案以98年度訴緝字第12號判決確定等情，業據
    本院職權調取該案號卷全卷宗核閱無誤，是以上開證人等所
    述應堪採信。
    而被告確有借予證人蔡升富4 萬元，且有於本案遭查獲之前
    ，斷斷續續居住於證人魏國華上開住處，且住於證人魏國華
    之房間內一情，亦據被告自承在卷（見97年度偵緝字第52 0
    號卷第22頁）。此外，並有前揭槍枝、子彈及黑色拉鍊包1
    個扣案可資佐證（分別由本院以98年度黃保字第9 號、7 號
    、98年度保字第62號扣押物品清單保管中，見本院審訴字第
    509 號卷第14、16、18頁）。而扣案之槍枝、子彈，確係自
    證人魏國華上開住處房間之衣櫥內所扣得一情，並有新竹市
    警察局第二分局搜索扣押筆錄、扣押物品目錄表、搜索經過
    及結果陳報書、現場照片15張等資料附卷可憑（見96年度偵
    字第5206號卷第20至24頁、38至45頁），從而，此部分之事
    實堪認為真實。
(二)、上開扣案之改造手槍1 支（含彈匣1 個，槍枝管制編號：00
    00000000號）及改造子彈10顆，經送內政部警政署刑事警察
    局鑑定結果，就槍枝部分認係改造手槍，由仿Walther 廠PP
    K/S 型半自動手槍製造之槍枝，換裝土造金屬槍管而成，擊
    發功能正常，可供擊發適用子彈使用，具有殺傷力；子彈部
    分，認均係非制式子彈，其中8 顆由金屬彈殼組合直徑8.0
    ±0.5mm 金屬彈頭而成，採樣3 顆試射，均可擊發，認具有
    殺傷力；餘2 顆，由金屬彈殼組合直徑8.8 ±0.5mm 金屬彈
    頭而成，採樣1 顆試射，雖可擊發，惟發射動能不足，不具
    殺傷力；嗣經本院將未經試射之6 顆子彈送請該單位鑑定，
    鑑定結果認該未經試射之子彈6 顆（5顆為彈頭直徑約8.0mm
    、1 顆為彈頭直徑約8.8mm ），經試射，可擊發，認均具有
    殺傷力等情，有該單位96年10月1 日出具之刑鑑字第096013
    3702號鑑定書及98年8月18日刑鑑字第0980108492號函各一
    份附卷可稽（見96年度偵字第5206號卷第66至67頁、本院審
    訴字第509號卷第60頁），是本件扣案改造手槍及其中9顆非
    制式子彈均具殺傷力一節，堪予認定。
(三)、被告李泳靖雖辯稱伊於接獲證人郭維啻電話時，電話中僅得
    知證人蔡升富要拿東西抵債，不知該物品為何物，隔日即96
    年8 月23日伊從台北回到證人魏國華上開住處時，伊就被警
    察抓了云云，然查：
１、證人蔡升富與郭維啻等人確係於96年8 月14日晚上已先前往
    證人魏國華住處放置扣案之槍彈等情，分別據證人蔡升富、
    郭維啻、魏國華及呂家豪證述在卷，已如前述，且被告前於
    96年8 月24日即遭查獲翌日偵訊時亦供稱：蔡升富因為欠我
    錢，所以拿槍彈來抵債，他大約是在本月（即96年8 月）14
    日白天打電話給我，我跟他說我人不在新竹，叫他先寄放在
    魏國華住處等語（見96年度偵字第5206號卷第56、57頁），
    是以，渠等就證人蔡升富等人前往證人魏國華家中放置前揭
    槍彈之日期，均一致明確證稱為96年8 月14日，倘實情並非
    如此，欲得多位證人甚或被告自身均證述相同日期之機會應
    甚微，渠等此部分所述應為真實。
    至證人蔡升富雖於本院審理時改證稱96年8 月14日是其向被
    告借錢之時間，放置槍枝之時間應為遭查獲之前2 日（見本
    院訴字第315 號卷第108 頁），然經本院質以其他證人均證
    稱係96年8 月14日，其前於偵訊中亦證稱係96年8 月14日，
    請證人蔡升富確定實際日期為何時，證人蔡升富復答稱：時
    間我不確定等語（見本院訴字第315 號卷第111 頁），觀諸
    證人蔡升富於本院審理時，就相關時間點之詢問，均無法為
    明確之陳述，且證人蔡升富係於99年12月7 日本院審理時到
    庭作證，距離案發時間已有3 年又3 月之久，然其前係於96
    年11月29日即於偵查中證稱係於96年8 月14日前往證人魏國
    華住處等情，顯然距離案發時間甚接近，記憶應較為清晰，
    參以其之前所證稱之日期核與其他證人證述相符，已如前述
    ，仍以其前於偵查中所證述之日期較為可採。
    綜上，顯見被告得知證人蔡升富欲以他物抵押債務一事之時
    間，應係於96年8 月14日一情甚明，距離被告遭查獲之96年
    8 月23日已有9 天之時間，而非被告所辯稱之於遭查獲前一
    日即96年8 月22日接到郭維啻電話時始知此事。
２、次查，被告自96年8 月20日至96年8 月23日遭查獲時，前後
    計4 天3 夜，均係居住於證人魏國華上開住處房間內一情，
    已據證人魏國華於審理時證述明確（見本院訴字第315 號卷
    第120 頁反面、121 頁），堪認被告於遭查獲前至少已居住
    在查獲扣案槍彈之房間內4 日之時間；而證人郭維啻於96年
    8 月14日將扣案槍彈放置於證人魏國華上開住處當天，已有
    電話聯絡被告，告知被告證人蔡升富欲以他物抵押債務，證
    人蔡升富於放置上開槍彈時亦有與被告電話聯繫等情，業經
    證人郭維啻於偵訊時證稱：去的時候李泳靖不在，接著就打
    電話問他何時回來及錢沒辦法還，可否拿替代品還等語（見
    96 年 度偵字第5206號卷第87頁），及經證人蔡升富於偵訊
    時證稱：我是跟李泳靖說我先拿東西去你那裡放，之後我有
    打電話給李泳靖說東西我拿給魏國華、郭維啻（見97年度偵
    緝字第520 號卷第41頁）等語在卷，足認被告應確實知悉證
    人蔡升富等人已先將某物品放置於其於證人魏國華所居住之
    處。是以，被告既表示不願接受證人蔡升富以他物抵債，希
    望證人蔡升富償還現金，並供稱因自身缺錢急於要證人蔡升
    富清償款項（見96年度偵字第5206號卷第5 頁），且於96年
    8 月20日迄至遭查獲時即96年8 月23日均居住於證人魏國華
    前揭住處房間，又豈會於此4 日內就證人蔡升富以他物抵押
    債務一事完全未加理會？況且，一般而言，倘債務人逕持他
    物表示欲用以抵債，縱使債權人心有不願，仍應會在第一時
    間確認所交之物品為何？是否已達所積欠債務之價值？至少
    亦須確認該物品是否違法、是否具有危險性、應如何保存等
    事項，除可確保自己之債權外，亦可避免自身遭受持有違禁
    物品受刑事處罰之風險，甚或避免該物係具有危險性之物品
    ，而使自身生命財產安全受有損害，依前所述，被告既已於
    96 年8月14日知悉證人蔡升富以物抵債一事，距為警查獲時
    即同年月23日間長達9 日，被告又豈有可能對於證人蔡升富
    所抵押之物品究竟為何物、是否有所積欠款項之價值、是否
    具有危險性等情不加聞問；參以證人蔡升富於放置上開槍彈
    後，有與被告聯繫討論錢的事情一節，復據證人蔡升富證述
    在卷（見本院訴字第315 號卷第111 頁反面），證人蔡升富
    既於將槍彈放置於證人魏國華前揭住處後，仍有與被告聯絡
    討論錢的事情，又豈會對於其所抵押物品究竟為何、何時要
    贖回等情隻字不提？則被告所辯尚與常情有違，不足為採。
３、再查，證人蔡升富於本院審理時證稱：我是將槍枝跟子彈放
    在同一個袋子，但不是放在96年度偵字第5206號卷第41頁照
    片中查獲時所起出槍枝的那個袋子（見本院訴字第315 號卷
    第137 頁、137 頁反面），當時槍枝跟子彈是一起放在扣案
    的黑色拉鍊包，其中有約7 、8 顆子彈裝在彈匣中，剩餘放
    在夾鍊袋中（見本院訴字第315 號卷第137 頁反面、138 頁
    ）等語在卷，惟本案查獲當時，卻係自另一個並非證人蔡升
    富所提供之包包中起出扣案槍枝及部分子彈，且查獲之彈匣
    內僅填裝有4 顆子彈，另4 顆係裝於夾鍊袋中，共8 顆子彈
    與改造槍枝1 枝，係置放於96年度偵字第5206號卷第41頁上
    方照片所示之包包中，另外2 顆子彈則係裝在另一夾鍊袋內
    ，自扣案之黑色拉鍊包（即證人蔡升富所稱放置扣案槍枝及
    子彈之包包）內所扣得等情，有查獲時現場照片附卷可憑（
    見96年度偵字第5206號卷第40至42頁），是以，證人蔡升富
    所稱交付扣案槍彈時之存放方式，顯與遭查獲當時有相當大
    之出入，不僅槍枝及部分子彈移至另一包包內存放，甚且彈
    匣內裝置之子彈數量亦僅4 顆，與證人蔡升富所稱約7 、8
    顆顯不相符，顯見證人蔡升富等人於放置扣案槍彈後，扣案
    之槍彈曾遭人移動位置；參以證人魏國華已證稱被告有打開
    包包看發現是改造槍枝及子彈等語在卷，遭查獲之處所亦係
    證人魏國華及被告平日居住之房間，則除不知情之證人魏國
    華外，僅有被告有此機會移動扣案之槍枝、子彈，綜上，亦
    徵被告對於證人魏國華所交付之物品係本件扣案槍枝、子彈
    一情自無法諉為不知。
４、末查，證人魏國華業於警詢時證稱：在蔡升富交付該槍彈前
    ，我表哥李泳靖有先打電話給我說「等一下蔡升富會拿一包
    東西給你，你就先收好，等我回來再交給我」，事隔幾天我
    表哥李泳靖回到我住處，我就將黑色尼龍拉鍊包交給我表哥
    李泳靖，當打開包包時，發現是改造手槍及子彈等語明確（
    見96年度偵字第5206號卷第17、18頁），於審理時亦證稱：
    我跟被告一起生活的那4 天，我記得好像有跟被告講有人找
    他，可能也有跟被告講說有人放東西在房間要給他等語在卷
    （見本院訴字第315 號卷第122 頁反面、123 頁），核與被
    告前於警詢時供稱：蔡升富因為欠我錢沒錢還我，約於96年
    8 月14日打電話給我跟我說有1 支改造手槍可否暫時放我這
    邊作抵押，我說可以，但是因為我當時人不在新竹，請他先
    轉交到我表弟魏國華住處寄放等語（96年度偵字第5206號卷
    第8 頁反面），及於偵訊時所自承：蔡升富因為欠我錢，拿
    槍彈來作抵押（見96年度偵字第5206號卷第56頁），他大約
    在96年8 月14日打給我，我跟他說我現在人不在新竹，叫他
    先寄放在我表弟魏國華家，當時我有打電話給魏國華，跟他
    說有人會拿東西給我，請他先替我保管等語（見96年度偵字
    第5206號卷第57頁）大致相符。
    又證人魏國華於審理時亦證稱：查獲當時我跟被告2 人沒有
    商量好手槍由誰認，遭查獲沒多久警察就把我們帶回警局分
    開作筆錄，這期間我也沒有與被告交談等語在卷（見本院訴
    字第315 號卷第119 頁反面、120 頁），而前揭被告與證人
    魏國華警詢筆錄製作時間亦均為96年8 月24日，被告與證人
    魏國華復具表兄弟之親戚關係，素無仇怨，證人魏國華縱使
    為撇清自身涉案之關係，亦無構詞陷害被告，使被告須承擔
    刑事責任之理由，參以渠2 人所為之前揭供述內容既未經討
    論，卻仍能分別為前揭相同內容之供述，益徵渠等此部分所
    言與事實相符。被告雖於嗣後辯稱其當時係因完全不知情，
    覺得遭人設計，又怕拖累其表弟魏國華，始為坦承之供述，
    然被告當時應已知悉證人蔡升富所用以抵押之物品為扣案之
    槍彈一情，已如前述，是以應無其所稱完全不知情、覺得遭
    設計始承認之情事；從而，其於警偵訊時所為之自白應堪採
    信。其上開所辯顯係事後卸責之詞，尚難憑採。
５、被告雖另辯稱其不知扣案之槍彈具有殺傷力云云。惟查，被
    告於案發當時應已知悉證人蔡升富所交與其抵押借款之物品
    為上開改造槍枝與子彈，被告於遭查獲前，亦應有將扣案之
    槍彈取出而見其外觀等情，均已如前述。而本件扣案之槍枝
    ，係由仿Walther 廠PPK/S 型半自動手槍製造，換裝土造槍
    管，尚非一般之道具槍、模型槍或空氣槍，被告既為53 年
    次之成年人具有相當之智識程度，豈會不知此種由半自動手
    槍製造之改造手槍具有一定程度之殺傷力；況證人蔡升富將
    本件扣案槍彈交予被告，係為抵押其積欠被告4 萬元之債務
    ，其所交付之槍彈自應具有相當之殺傷力而堪使用，始具有
    一定之經濟價值，參以被告於偵訊時就另涉之毒品部分供稱
    ：毒品也是蔡升富給我的，我剛剛說是跟台北人買的是因為
    他槍很多，我會怕他等語（96年度偵字第5206號卷第58頁）
    ，倘若證人蔡升富所有之槍枝並不具有殺傷力，被告又何須
    害怕？從而，被告對於自證人蔡升富處所取得之扣案槍枝及
    子彈具有殺傷力一情，自應知之甚明，其所辯顯不可採。
６、至被告之辯護人雖為被告之利益辯稱：證人羅嘉慶警員就本
    案查獲之過程所述前後矛盾云云。然縱使對於本案查獲之緣
    由，證人羅嘉慶警員前於偵查時係證稱：當時有告知被告檢
    舉情資說被告持有8 釐米槍枝，請李泳靖配合從衣櫥內拿出
    一黑色包包，包包內有槍枝、子彈等語（97年度偵緝字第52
    0 號卷第37、38頁），而與其於審理時所稱：印象中我們當
    時情資沒有提到手槍的事情（見本院訴字第315 號卷第112
    頁反面）等語有所出入，且被告亦否認有證人羅嘉慶所稱伊
    係主動拿出槍枝、子彈之情事，辯稱當時係證人羅嘉慶等人
    自己去搜出槍枝、子彈的，並非伊主動告知（見本院訴字第
    31 5號卷第116 頁反面）。然被告就證人蔡升富所交付抵押
    者係具有殺傷力之扣案槍彈一情應知之甚明，業如前述，證
    人羅嘉慶此部分證述內容縱有疑義，亦僅涉及認定被告於查
    獲時是否有構成自首而得依法減輕其刑之情狀，尚難據此逕
    為有利於被告認定之依據。
７、綜上所陳，被告前揭所辯顯係事後卸責之詞，不足為採，本
    件事證明確，被告前揭持有具有殺傷力之改造槍枝、子彈之
    犯行堪以認定，應予依法論科。
二、論罪科刑：
(一)、核被告李泳靖前揭持有改造手槍之行為，係犯槍砲彈藥刀械
    管制條例第8 條第4 項之未經許可持有其他可發射子彈具有
    殺傷力改造手槍罪；其持有具有殺傷力之非制式子彈之行為
    ，則係犯槍砲彈藥刀械管制條例第12條第4 項未經許可持有
    子彈罪。其以一持有行為觸犯上開2 罪名，為想像競合犯，
    應依刑法第55條之規定，從一重之未經許可持有可發射子彈
    具有殺傷力之改造手槍罪處斷。
(二)、被告李泳靖前於79年間，因違反肅清煙毒條例案件，經臺灣
    高等法院於81年9 月9 日以81年度上重更一字第10 號 判決
    判處有期徒刑15年，褫奪公權10年確定，於87年9 月22日假
    釋出監交付保護管束，至94年8 月17日保護管束期滿未經撤
    銷，其未執行之刑，以已執行論等情，有臺灣高等法院被告
    前案紀錄表1 份在卷可按，其受有期徒刑之執行完畢，5 年
    以內故意再犯本件有期徒刑以上之罪，為累犯，應依刑法第
    47條第1 項規定加重其刑。
(三)、爰審酌被告明知槍枝及子彈為具有高度危險性之物品仍持有
    之，對於他人之身體、生命及社會治安、秩序顯已造成潛在
    之危險與不安，參以被告遭查獲時，所扣得之具有殺傷力之
    子彈數量高達9 顆，犯後復飾詞否認犯行，難認有悔意之犯
    後態度，兼衡被告持有槍枝、子彈之原因，係證人蔡升富逕
    交付抵押之用，尚非被告主動積極取得及其多次前科紀錄等
    一切情狀，量處如主文所示之刑，並就罰金部分諭知如易服
    勞役之折算標準，以示懲儆。
(四)、沒收部分：
１、扣案之改造手槍1 支（含彈匣1 個，槍枝管制編號：000000
    0000號），屬違禁物，不問屬於犯人與否，應依刑法第38
    條第1 項第1 款規定宣告沒收，又本件扣案之槍枝雖亦經另
    案（本院98年訴緝字第12號）宣告沒收，然因尚未執行，本
    案仍應為沒收之諭知。
２、扣案具有殺傷力之制式子彈9 顆，因已於鑑驗時試射完畢而
    不具殺傷力，與前揭扣案不具殺傷力之子彈1 顆，均非違禁
    物，且扣案之黑色拉鍊包1 個，雖係被告供本件犯罪所用之
    物，然此黑色拉鍊包既係證人蔡升富一併交付，尚無證據足
    認為被告所有之物，均不予宣告沒收。
(五)、按對於未發覺之罪自首而受裁判者，得減輕其刑，但有特別
    規定者，依其規定，刑法第62條定有明文，又槍砲彈藥刀械
    管制條例第18條第1 項前段規定，犯本條例之罪自首，並報
    繳其持有之全部槍砲、彈藥、刀械者，減輕或免除其刑，而
    槍砲彈藥刀械管制條例既為刑法之特別法，該條例第18條第
    1 項前段規定，即為刑法第62條但書所示之特別規定，自應
    優先適用（最高法院92年度台上字第422 號、91年度台上字
    第615 號判決意旨參照）。查證人羅嘉慶雖於本院審理時證
    稱本件係因被告主動供出而查獲等語，然此已與其前於偵查
    中所稱係有取得被告持有槍枝之檢舉情資等語有所出入（詳
    參前述），且此亦據被告否認在案（見本院訴字第315 號卷
    第117 頁），並辯稱本件係證人羅嘉慶警員自己去搜到的，
    則本件自難認與前揭自首之要件相符，而有得減輕其刑之情
    狀，附此敘明。
參、不另為無罪之諭知部分：
一、公訴意旨另以：被告李泳靖於上開時、地除持有上開具有殺
    傷力之槍枝及9 顆非制式子彈以外，另尚持有具有殺傷力之
    非制式子彈1 顆，因認被告就此部分尚觸犯槍砲彈藥刀械管
    制條例第12條第4 項未經許可持有子彈罪等語。
二、按犯罪事實應依證據認定之，無證據不得認定犯罪事實；不
    能證明被告犯罪者，應諭知無罪之判決，刑事訴訟法第154
    條第2 項、第301 條第1 項分別定有明文。又刑事訴訟法第
    161 條已於91年2 月8 日修正公布，其第1 項規定：檢察官
    就被告犯罪事實應負舉證責任，並指出證明之方法，因此檢
    察官對於起訴之犯罪事實，應負提出證據及說服之實質舉證
    責任，倘所提出之證據不足為被告有罪之積極證明，或其指
    出證明之方法，無從說服法院以形成被告有罪之心證，基於
    無罪推定之原則，自應為被告無罪判決之諭知（最高法院92
    年度臺上字第128 號判例意旨亦可參照）。
三、經查：被告於上開時、地遭查獲之非制式子彈共10顆，其中
    1 顆於偵查中經檢察官囑託內政部警政署刑事警察局鑑定後
    ，認該子彈係由金屬彈殼組合直徑8.8 ±0.5mm 金屬彈頭而
    成，採樣1 顆試射，雖可擊發，惟發射動能不足，不具殺傷
    力一情，已如前述，檢察官仍認被告此部分構成犯罪，顯有
    誤會，此外，檢察官復無法舉證證明被告此部分構成犯罪，
    本於上開說明，本院自應為被告有利之認定，又因檢察官認
    被告此部分倘若有罪，與被告上開有罪部分為想像競合犯之
    裁判上一罪關係，本院爰不另於主文為無罪之諭知。
據上論斷，應依刑事訴訟法第299 條第1 項前段，槍砲彈藥刀械
管制條例第8 條第4 項、第12條第4 項，刑法第11條前段、第47
條第1 項、第42條第3 項前段、第38條第1 項第1 款，判決如主
文。
本案經檢察官黃慧倫到庭執行職務。
中    華    民    國  100     年    1     月    11    日
                  刑事第一庭    審判長法  官 陳健順
                                      法  官 朱美璘
                                      法  官 林哲瑜
以上正本證明與原本無異。
如不服本判決應於收受判決後10日內向本院提出上訴書狀，並應
敘述具體理由。其未敘述上訴理由者，應於上訴期間屆滿後20日
內向本院補提理由書(均須按他造當事人之人數附繕本)「切勿逕
送上級法院」。
中    華    民    國   100    年    1     月    11    日
                                       書記官 鍾佩芳
附錄本件論罪科刑法條全文：
槍砲彈藥刀械管制條例第8條第4項
未經許可，持有、寄藏或意圖販賣而陳列第1項所列槍枝者，處3
年以上10年以下有期徒刑，併科新臺幣700萬元以下罰金。
槍砲彈藥刀械管制條例第12條第4項
未經許可，持有、寄藏或意圖販賣而陳列子彈者，處5 年以下有
期徒刑，併科新臺幣300萬元以下罰金。